【裁判字號】    97,交抗,356
【裁判日期】    970326
【裁判案由】    違反道路交通管理處罰條例
【裁判全文】
臺灣高等法院交通事件裁定             97年度交抗字第356號
抗  告  人
即受處分人  甲○○
上列抗告人因違反道路交通管理處罰條例案件，不服臺灣桃園地
方法院，中華民國97年2 月29日所為裁定（97年度交聲字第76號
），提起抗告，本院裁定如下：
    主  文
抗告駁回。
    理  由
一、原處分意旨略以：本件異議人即受處分人甲○○於民國96年
    11月19日上午10時20分許，在桃園縣中壢市○○○路○段94
    號前設有禁止停車標線之處所，停放車牌號碼KS-0047 號自
    用小客車，經桃園縣政府警察局交通隊員警依違反道路交通
    管理處罰條例第56條第1項第4款之規定，照相並逕行舉發拖
    吊，由原處分機關於97年1月8日以壢監裁罰字第裁53-DB000
    0000號裁決書裁處受處分人罰鍰新臺幣（下同）900元。
二、本件異議意旨略以：其所有之車牌號碼KS-0047 號自用小客
    車，係停放於自家門前，偶有臨時停車之行為，尚屬合理，
    且執行單位並未於實施拖吊前宣導、廣播，值勤方式似有過
    當，爰聲明異議等語。
三、按標線，依其型態分類中「線條」，係以實線或虛線標繪於
    路面或緣石上，用以管制交通者，而「黃實線」設於路側者
    ，用以禁止停車，道路交通標誌標線號誌設置規則第149 條
    第1項第1 款第4目定有明文。又按汽車駕駛人在設有禁止停
    車標誌、標線之處所停車，處新臺幣600元以上1,200元以下
    罰鍰，道路交通管理處罰條例第56條第1項第4款定有明文。
四、經查：
  (一)本件異議人於96年11月19日上午10時20分許，將車牌號碼KS
    -0047 號自小客車，停放在桃園縣中壢市○○○路○段94號
    前，且該處標繪有黃實線之事實，有卷附現場採證照片2 張
    可稽，復為異議人所不爭執，而該處標繪之黃實線依道路交
    通標誌標線號誌設置規則第149條規第1項第1款第4目之規定
    ，係屬設於路側之禁止停車線，用以指示禁止停車路段，是
    異議人之違規事實，甚為明確，自無以該禁止停車標線之設
    置處所不同，而有得以停車之情況，是異議人所執其係停放
    於自家門前，資為並無違規之依據，於法難認有據。
  (二)至異議人另以：舉發警員未於拖吊前先宣導、廣播，值勤方
    式過當乙情置辯，然按汽車駕駛人違反在設有禁止停車標誌
    、標線之處所停車之規定時，交通勤務警察、依法令執行交
    通稽查任務人員或交通助理人員，應責令汽車駕駛人將車輛
    移置適當處所，如汽車駕駛人不予移置或不在車內時，得由
    該交通勤務警察、依法令執行交通稽查任務人員或交通助理
    人員為之，此觀諸道路交通管理處罰條例第56條第3 項之規
    定即明。準此，交通勤務警察等人員與取締舉發違規停車後
    ，苟有違規車輛駕駛人在現場不予移置或該駕駛人並無在場
    之情形，舉發員警本即得以逕行將違規車輛移置適當處所，
    此乃為避免違規車輛之停放影響交通秩序，恐造成危害交通
    安全之虞慮，而有違規車輛移置適當處所之後續處置相關措
    施至明，是異議人此部分所指：警員於拖吊時應先為驅趕程
    序等情，顯有誤會，自難憑此資為撤銷原處分之依據。
  (三)綜上，異議人於上開時、地，在設有禁止停車標線處所停車
    之事實，事證明確，堪予認定其確有違規停車乙情。至異議
    人所舉各項理由，俱難資為對於其有利之認定。從而，原審
    以原處分機關援引前揭規定，裁處異議人900 元罰鍰，於法
    即無不合，因認本件異議顯無理由，予以駁回。
五、經核原審認事用法均無不合，抗告人抗告意旨略以：伊未收
    到違規照片，且停車時為上午10時20分，並無影響交通秩序
    等語。惟查：未收到違規照片並不影響確有違規之事實，並
    非停車時為上午10時20分即不影響交通秩序。是本件抗告核
    無理由，應予以駁回。
據上論結，應依道路交通案件處理辦法第26條，刑事訴訟法第41
2條，裁定如主文。
中    華    民    國    97    年    3     月    26    日
            刑事第十一庭  審判長法  官  張連財
                                法  官  林明俊
                                法  官  楊照男
以上正本證明與原本無異。
不得再抗告。
                                書記官  陳秋雄
中    華    民    國    97    年    3     月    26    日


司法院資訊處製作；財團法人民間司法改革基金會備份。
